【裁判字號】    95,續,1
【裁判日期】    950213
【裁判案由】    請求繼續審判
【裁判全文】
臺灣苗栗地方法院民事判決                 95年度續字第1號
請求人即被告  乙○○
相對人即原告  甲○○
上列當事人間請求分割共有物事件（本院92年度訴字第520號）
，被告於和解成立後，請求繼續審判，本院判決如左：
    主      文
請求駁回。
請求程序費用由請求人負擔。
    事實及理由
一、請求人即被告乙○○主張：本院92年度訴字第520 號分割共
    有物事件，兩造於民國（下同）95年1 月3 日準備程序中成
    立和解，惟關於和解條件中拆除鐵皮屋部分，該鐵皮屋為兩
    造所共同起造，並未辦理分割，今任意由相對人即原告甲○
    ○拆除，將影響被告與子女居住權益，日後亦將引起紛爭，
    故該和解難謂有效等語。爰依民事訴訟法第380 條第2 項規
    定，請求繼續審判。
二、本院之判斷：
（一）本件兩造成立和解之時間係95年1 月3 日，而被告係於95
      年1月26日具狀請求繼續審判，有卷附和解筆錄及請求狀
      可參，本件請求未逾法定30日之不變期間，合先敘明。
（二）按和解有無效或得撤銷之原因者，當事人得請求繼續審判
      ；次按和解不得以錯誤為理由撤銷之；民事訴訟法第380
      條第2 項、民法第738 條前段分別定有明文。
（三）經查，本院92年度訴字第520 號分割共有物事件，兩造於
      95 年1月3 日準備程序中均親自到庭，並當庭成立和解，
      和解條件為：「（一）兩造共有坐落於苗栗縣苗栗市○○
      段197 地號土地，願依附件（苗栗縣苗栗地政事務所94年
      1 月25日土地複丈成果圖）甲案分割如下：粉紅色197 地
      號面積67平方公尺部分歸被告取得，黃色197 之2A地號面
      積68平方公尺部分歸原告取得，並協同辦理分割登記。
      （二）被告無條件同意配合原告將坐落在197 之2A地號土
      地上之鐵皮屋拆除。（三）原告其餘請求拋棄。（四）訴
      訟費用各自負擔。」等情，業經本院調閱上開事件卷宗核
      閱無訛。觀之上開和解條件（二）被告同意將坐落於原告
      所分得前述197 之2A地號土地上之鐵皮屋拆除之意思表示
      ，既為被告本人親自到庭所為，依和解當時，被告復無意
      思表示有無效或得撤銷之原因，且該和解條件（二）亦無
      違反任何強制或禁止規定及違背公序良俗之情形，縱被告
      事後認為和解當時意思表示錯誤，亦不得以此為由而主張
      撤銷和解。再者，被告據以請求繼續審判之理由為和解條
      件（二）所指之鐵皮屋尚未分割云云，顯與法定「有無效
      或得撤銷之原因」之要件不符，其請求自顯無理由。
（四）末按民事訴訟法第502 條第2 項明定「再審之訴顯無再審
      理由者，法院得不經言詞辯論，以判決駁回之」，此項規
      定，依同法第380 條第2 項規定，於請求繼續審判之程序
      準用之。故請求繼續審判顯無理由者，法院亦得不經言詞
      辯論，逕以判決駁回之。本件被告繼續審判之請求，顯無
      理由，業詳如前述，本院爰不經言詞辯論，逕以判決駁回
      之。
三、據上論結，本件被告請求繼續審判為無理由，依民事訴訟法
    第380 條第3 項、第502 條第2 項、第78條，判決如主文。
中    華    民    國    95    年    2     月    13    日
                  民事庭法  官  黃怡玲
以上正本係照原本作成。
如對本判決上訴，須於判決送達後20日內向本院提出上訴狀。
                        書記官  劉依緹
中    華    民    國    95    年    2     月    13    日


司法院資訊處製作；財團法人民間司法改革基金會備份。
